【裁判字號】    92,交訴緝,13
【裁判日期】    921204
【裁判案由】    公共危險等
【裁判全文】
臺灣臺中地方法院刑事判決                       九十二年度交訴緝第一三號
    公  訴  人  臺灣臺中地方法院檢察署檢察官
    被      告  乙○○
右列被告因公共危險等案件經檢察官提起公訴（九十二年度調偵字第十一號），經本
院合議庭裁定適用簡式審判程序，判決如左：
    主      文
乙○○因過失傷害人，累犯，處有期徒刑肆月。又駕駛動力交通工具肇事，致人受傷
而逃逸，累犯，處有期徒刑拾月。應執行有期徒刑壹年貳月。
    事      實
一、乙○○前曾犯竊盜罪及違反槍砲彈藥刀械管制條例案件，經法院合併定應執行刑
    有期徒刑一年八月確定，於民國（下同）九十年二月八日因縮短刑期假釋出獄，
    九十年二月二十八日保護管束期滿執行完畢。猶不知悔改，明知其無駕駛執照，
    竟於民國（下同）九十一年九月二十九日十二時三十分許，獨自駕駛其友人蔡嘉
    財所有車牌號碼Ｘ３－１７５３號自用小客車，沿台中縣大雅鄉○○路○段北向
    （往社口方向）行駛，途經大雅鄉○○路○段與前村路Ｔ字型交岔路口時，原應
    注意行車速度，依標誌或標線之規定，在市區道路，時速不得超過五十公里，在
    郊外道路時速不得超過六十公里；又汽車行經交岔路口時，不得超車，竟疏未注
    意及此，貿然以時速六、七十公里之速度行駛，且於通過上開交岔路口時猶自右
    側超越前方不詳號牌車輛。適由甲○○單獨騎乘車牌號碼ＫＣＰ－４７９號機車
    沿大雅鄉○村路東向行駛至上開交岔路口，因該處道路施工而暫停在交岔路口內
    等候紅燈號誌，迨乙○○發現時已煞避不及，致撞擊甲○○人車倒地，造成甲○
    ○受有右鎖骨骨折、右肘、前臂挫擦傷及右腹股溝、右大腿深皮撕裂傷等傷害。
    乙○○於肇事後，竟未停車救護或為其他必要措施，復未向警察機關報告處理，
    隨即駕車加速逃離現場，幸經民眾記下該車逃逸路線向警方檢舉，經警在大雅鄉
    ○○街七十一號旁空地查獲肇事車輛，始循線查獲乙○○。
二、案經甲○○訴由台中縣警察局豐原分局報請台灣台中地方法院檢察署檢察官偵查
    起訴。
    理      由
一、訊據被告乙○○對於右揭事實坦承不諱，核與告訴人甲○○指訴、證人即現場目
    擊證人張文霖結證情節相符，並有台中縣警察局道路交通事故調查報告表、職務
    報告一份、車輛、現場照片十二張、現場圖一張、舉發違反道路交通管理事件通
    知單影本二張、診斷證明書一紙及車籍作業系統－查詢認可資料一份附卷足稽。
    按行車速度，依標誌或標線之規定，無標誌或標線者，在市區道路，時速不得超
    過五十公里。又在交岔路口，不得超車，道路交通安全規則第九十三條第一項第
    一款、第一百零一條第一款分別定有明文。被告駕駛汽車，自應注意上述交通規
    則之規定，依當時情形，路面無障礙，被告應注意能注意而不注意而肇事致人受
    傷，被告確有過失，且被告之過失行為與被害人之受傷間有相當因果關係，過失
    傷害部分，事證明確。又刑法第一百八十五條之四之肇事逃逸罪，以駕駛動力交
    通工具肇事，有致人死傷而逃逸之事實，為其構成要件，不以行為人明知被害人
    有死傷情形為必要，亦不以被害人為無自救能力人為必要（最高法院九十一年台
    上字第一三七號、九十年台上字第六七八六號判決意旨參照），至肇事者是否有
    遺棄之故意，其離去之原因為何，則非所問（最高法院九十年台上字第二一九一
    號判決意旨參照），考其立法目的即在促使駕駛人於肇事後能對被害人即時救護
    ，以減少死傷之惡化，此觀該法條之立法目的，以及道路交通管理處罰條例第六
    十二條規定內容自明，可見該兩條規範意旨應屬相同。從而本案事證明確，被告
    犯行堪予認定。
三、核被告乙○○所為，係犯刑法第一百八十五條之四之肇事逃逸罪及同法第二百八
    十四條第一項前段之過失傷害罪嫌。其所犯上開二罪間，犯意各別，犯罪構成要
    件不同，應分論併罰。又被告為汽車駕駛人，無照駕駛車輛，因而致人受傷，依
    法應負刑事責任，依道路交通管理處罰條例第八十六條第一項之規定加重其刑。
    再被告曾犯竊盜罪及違反槍砲彈藥刀械管制條例案件，經法院合併定應執行刑有
    期徒刑一年八月確定，於九十年二月八日因縮短刑期假釋出獄，九十年二月二十
    八日保護管束期滿執行完畢等情，此有台灣台中地方法院檢察署刑案資料查註紀
    錄表一份在卷可稽，其於五年內再犯本件有期徒刑以上之各罪，為累犯，應依刑
    法第四十七條之規定加重其刑。爰審酌被告過失程度不輕，肇事又逃逸，惡性非
    輕，惟事後坦承犯行等一切情狀，分別量處如主文所示之刑，並定應執行刑。
據上論斷，應依刑事訴訟法第二百七十三條之一第一項、第二百九十九條第一項前段
，道路交通管理處罰條例第八十六條第一項，刑法第一百八十五條之四、第二百八十
四條第一項前段、第四十七條、第五十一條第五款，罰金罰鍰提高標準條例第一條前
段，判決如主文。
中    華    民    國      九十二     年      十二      月       四     日
                                    臺灣臺中地方法院交通法庭
                                          法  官  郭  德  進
右正本證明與原本無異。
如不服本判決，應於判決送達後十日內向本院提出上訴狀( 應附繕本 )，上訴於臺灣
高等法院臺中分院。
                                          書記官
中    華    民    國      九十二     年      十二       月      五      日
刑法第二百八十四條第一項：
因過失傷害人者，處六月以下有期徒刑、拘役或五百元以下罰金，致重傷者，處一年
以下有期徒刑、拘役或五百元以下罰金。
刑法第一百八十五條之四：
駕駛動力交通工具肇事，致人死傷而逃逸者，處六月以上五年以下有期徒刑。
                                                                        Ｂ


司法院資訊處製作；財團法人民間司法改革基金會備份。
